臺灣嘉義地方法院刑事判決　　　　　　　 96年度易字第309號
公　訴　人　臺灣嘉義地方法院檢察署檢察官
被　　　告　乙○○
　　　　　　　　　　現另案在臺灣雲林第二監獄執行中
被　　　告　甲○○
上列被告因竊盜等案件，經檢察官提起公訴（九十六年度偵字第
七八六號），本院裁定進行簡式審判程序而為判決如下：
    主  文
乙○○共同犯收受贓物罪，累犯，處有期徒刑伍月；又犯結夥竊
盜未遂罪，累犯，處有期徒刑陸月；應執行有期徒刑拾月。
甲○○共同犯收受贓物罪，處有期徒刑參月，如易科罰金以新臺
幣壹仟元折算壹日；又犯結夥竊盜未遂罪，處有期徒刑肆月，如
易科罰金以新臺幣壹仟元折算壹日；應執行有期徒刑陸月，如易
科罰金以新臺幣壹仟元折算壹日。
    事  實
一、乙○○前於民國九十一年間因竊盜案件，經本院九十二年度
    少易字第一號判決判處有期徒刑八月確定，九十三年六月二
    日執行完畢（於本案構成累犯）。甲○○前於九十五年間因
    強盜案件，經本院九十五年度少訴字第二號判決判處有期徒
    刑三年，緩刑五年，緩刑期間付保護管束，九十五年七月二
    十日確定，仍在緩刑付保護管束期間（於本案不構成累犯）
    。詎乙○○、甲○○仍不知悔改，其等明知綽號「阿宏」之
    真實姓名年籍均不詳之成年男子所持有懸掛牌照號碼ＲＳ－
    八六七五號車牌（該車牌原係丁○○所管領而於九十六年一
    月十三日晚間某時在嘉義縣水上鄉忠和村檳榔樹角一之四十
    八號附近失竊）、引擎號碼四Ｇ八二Ｘ○九四五三Ａ號之自
    用小貨車（該車輛之牌照號碼原為Ｇ九－八四○一號，原係
    方憶湘所管領而於九十六年一月十二日上午七時許，在嘉義
    市○區○○○街三號前失竊），車牌及自用小貨車均係來路
    不明之贓物，竟基於收受贓物之犯意聯絡，於九十六年一月
    十四日凌晨零時許，依「阿宏」之指示，先推由乙○○至嘉
    義縣水上鄉牛稠埔附近某處，駕駛停放該處之上揭自用小貨
    車至嘉義縣水上鄉忠和村某網咖店前與「阿宏」、甲○○會
    合，乙○○、甲○○因而共同收受上開車牌及車輛之贓物。
    嗣乙○○、甲○○、「阿宏」、另名不詳成年男子共四人，
    意圖為自己不法之所有，基於犯意之聯絡，推由乙○○、甲○○駕駛及乘坐該自用小貨車，「阿宏」及不詳成年男子共
    同駕駛及乘坐另不詳牌照號碼之自用小客車，四人於同日凌
    晨二時二十分許，結夥至丙○所經營位在嘉義縣竹崎鄉義仁
    村半天寮一號旁之檳榔攤附近，先由乙○○及不詳成年男子
    留在車上把風接應，「阿宏」及甲○○下車至檳榔攤前，由
    「阿宏」以不詳方法打開該檳榔攤鐵捲門，甲○○入內開始
    搜取財物之際，適警方經過該處發覺，「阿宏」坐上不詳男
    子所駕駛車輛離去無蹤，甲○○坐上乙○○所駕駛自用小貨
    車逃逸，而未能得手。嗣經警方沿路展開追躡，乙○○及甲○○後於同日凌晨二時五十分許，駕車行經嘉義縣民雄鄉○○村○○路四十七號前，因車速過快，失控撞及路旁樹木始
    停下遭到逮捕。
二、案經嘉義縣警察局竹崎分局報告臺灣嘉義地方法院檢察署檢
    察官偵查起訴。
    理  由
一、本件被告乙○○、甲○○所涉犯者為刑法第三百四十九條第
    一項法定刑為「三年以下有期徒刑、拘役或五百元以下罰金
    」之收受贓物罪；第三百二十一條第一項第四款法定刑為「
    六月以上、五年以下有期徒刑」之加重竊盜罪，非死刑、無
    期徒刑、最輕本刑為三年以上有期徒刑之罪或高等法院管轄
    第一審案件。本院行準備程序中，被告二人就被訴事實為有
    罪之陳述，經告知簡式審判程序之旨，並聽取檢察官及被告
    之意見後，本院爰依刑事訴訟法第二百七十三條之一第一項
    裁定進行簡式審判程序。因此，本件簡式審判程序之證據調
    查依刑事訴訟法第二百七十三條之二規定不受同法第一百五
    十九條第一項、第一百六十一條之二、第一百六十一條之三
    、第一百六十三條之一及第一百六十四條至第一百七十條規
    定之限制，此合先敘明之。
二、事實欄記載之犯罪事實，為被告二人於審理時坦承不諱（本
    院卷第四十一頁、第五十一頁審判筆錄），其等供述互核相
    符。而被告等所持用之ＲＳ－八六七五號車牌、引擎號碼四
    Ｇ八二Ｘ○九四五三Ａ號之自用小貨車，確係被害人方憶湘
    、丁○○失竊之贓物，除據證人方憶湘、丁○○供述無訛外
    （警卷第十頁至第十四頁調查筆錄），另有贓物認領保管單
    、車輛竊盜車牌失竊資料個別查詢報表、車籍作業系統查詢
    認可資料在卷可參（警卷第二十四頁至第二十五頁、第二十
    八頁至第二十九頁）。被害人丙○所經營位在嘉義縣竹崎鄉
    義仁村半天寮一號旁檳榔攤於案發時，鐵門確遭拉開，鐵門
    下置有物品，則有卷附之現場照片足考（警卷第二十六頁）
    ，堪認被告等已著手搜取財物。從而，被告等自白與事實相
    符，事證明確，其等犯行堪予認定。
三、核被告乙○○、甲○○所為，均係犯刑法第三百四十九條第
    一項之收受贓物罪；第三百二十一條第二項、第一項第四款
    之結夥三人以上加重竊盜未遂罪。被告乙○○、甲○○就收
    受贓物之犯行，有犯意聯絡及行為分擔；被告二人就加重竊
    盜未遂之犯行，與「阿宏」、不詳男子，有犯意聯絡及行為
    分擔，均為共同正犯。被告等所犯收受贓物罪、加重竊盜未
    遂間，犯意各別，行為互異，犯罪構成要件亦不相同，應予
    分論併罰。被告乙○○前於九十一年間因竊盜案件，經本院
    九十二年度少易字第一號判決判處有期徒刑八月確定，九十
    三年六月二日執行完畢，有臺灣嘉義地方法院檢察署刑案資
    料查註紀錄表、臺灣高等法院被告前案紀錄表在卷可按，其
    受有期徒刑之執行完畢，五年以內故意再犯本件有期徒刑以
    上之罪，為累犯，所犯二罪均應依刑法第四十七條第一項規
    定，加重其刑。被告等著手加重竊盜犯行而不遂，為未遂犯
    ，加重竊盜部分應依刑法第二十五條第二項後段減輕其刑。
    被告乙○○加重竊盜部分之加重減輕事由，並依刑法第七十
    一條第一項先加後減之。
四、爰依被告二人之陳述（本院卷第四十三頁、第六十頁審判筆
    錄）及前開前案紀錄資料，審酌被告等年富力壯，不思上進
    ，貪圖他人財物之犯罪動機及目的；犯罪時未受明顯之刺激
    ；收受車牌及自用小貨車之贓物，又結夥四人共同竊盜之犯
    罪手段；被告乙○○已婚，一個小孩，與父母同住，之前從
    事大卡車引擎修理工作，被告甲○○未婚，無子女，與父母
    同住，與父親一同從事油漆工作之生活狀況；被告乙○○前
    有竊盜前科且執行完畢，被告甲○○前有強盜前科仍在緩刑
    期間，品行未佳；被告乙○○國中肄業，被告甲○○國中畢
    業之智識程度；與被害人等素不相識之關係；收受之車牌及
    車輛等贓物於客觀上價值，尚未竊得財物，所造成危害程度
    ；犯罪後均能坦承犯行之態度等一切情狀，分別判處如主文
    所示之刑，被告甲○○部分並諭知易科罰金之折算標準，另
    定其應執行之刑，被告甲○○部分再諭知易科罰金之折算標
    準，以示懲儆。
據上論斷，應依刑事訴訟法第二百七十三條之一第一項、第二百
九十九條第一項前段，刑法第二十八條、第三百四十九條第一項
、第三百二十一條第二項、第一項第四款、第四十七條第一項、
第二十五條第二項後段、第五十一條第五款、第四十一條第一項
前段，刑法施行法第一條之一第一項、第二項前段，判決如主文
。
本案經檢察官陳慧玲到庭執行職務。
中　　華　　民　　國　　96　　年　　6 　　月　　15　　日
                        刑事第五庭  法　官  張道周
上列正本證明與原本無異。
如不服本判決，應於判決送達後10日內向本院提出上訴狀（應附
繕本）。告訴人或被害人如對於本判決不服者，應具備理由請求
檢察官上訴，其上訴期間之計算係以檢察官收受判決正本之日期
為準。
中　　華　　民　　國　　96　　年　　6 　　月　　15　　日
                                    書記官  黃意雯
附記本判決論罪之法條全文
刑法第三百四十九條第一項
收受贓物者，處三年以下有期徒刑、拘役或五百元以下罰金。
刑法第三百二十一條第一項第四款、第二項
犯竊盜罪而有左列情形之一者，處六月以上、五年以下有期徒刑
：
  四、結夥三人以上而犯之者。
前項之未遂犯罰之。
